【裁判字號】    95,易,15
【裁判日期】    950126
【裁判案由】    竊盜
【裁判全文】
臺灣彰化地方法院刑事判決          九十五年度易字第十五號
公  訴  人  臺灣彰化地方法院檢察署檢察官
被      告  戊○○
                   （
上列被告因竊盜案件，經檢察官聲請簡易判決處刑（九十四年度
偵字第七五二六號），本院彰化簡易庭認不宜以簡易判決處刑（
九十四年度彰簡字第九四四號），簽移由普通庭依通常程序審理
，由本院合議庭裁定依簡式審判程序審理判決如下：
    主  文
戊○○竊盜，累犯，處有期徒刑肆月，如易科罰金，以佰元折
算壹日。
    事  實
一、戊○○前曾於民國八十九年一月二十二日，因竊盜案件，經
    臺灣臺中地方法院以八十八年度易字第三六三七號判處有期
    徒刑二年確定；又於八十九年八月十一日，因竊盜案件，經
    臺灣南投地方法院以八十九年度易字第一七九號判處有期徒
    刑二年四月確定，上開二罪刑經入監接續執行後，於九十二
    年十二月十一日假釋付保護管束，前開保護管束已於九十三
    年六月二十三日屆滿未經撤銷而視為執行完畢。其復曾因竊
    盜案件，於九十四年一月三日，經本院彰化簡易庭以九十三
    年度彰簡字第九三一號判處有期徒刑四月，得易科罰金確定
    （該案嗣於本案行為後之九十四年八月八日執行完畢，不構
    成累犯）；詎仍不知警惕，因缺款竟又興起竊取他人所有物
    品變賣之意，另行基於普通竊盜之為自己不法所有之意圖，
    於九十四年二月二十二日中午十二時三十分許，在彰化縣彰
    化市福田里福田莊靠近烏溪河堤產業道路許東樺所有之工寮
    前（聲請簡易判決處刑書誤載為工寮內），獨自一人徒手竊
    取工寮內之鐵製工具一批【價值約新臺幣一千元】得逞。旋
    為許東樺發現，其始將已竊盜得手之前開鐵製工具一批棄置
    於路旁後逃逸，嗣經許東樺報警處理，乃為警循線查獲。
二、案經彰化縣警察局彰化分局報請臺灣彰化地方法院檢察署檢
    察官偵查後聲請簡易判決處刑，經本院改依通常程序，並由
    本院合議庭裁定依簡式審判程序審理。
    理  由
一、訊據被告戊○○對於上揭事實坦承不諱，且有證人即被害人
    許東樺於警詢之證述及照片二幀在卷可稽。又被告自承伊係
    因缺款始為本案之竊盜犯行，且竊盜所得之鐵製工具一批係
    要供變賣得款花用等語，足認被告主觀上確有竊盜之為自己
    不法所有意圖甚明，本件事證明確，被告犯行洵堪認定。
二、核被告所為，係犯刑法第三百二十條第一項之普通竊盜罪。
    又被告前曾於八十九年一月二十二日，因竊盜案件，經臺灣
    臺中地方法院以八十八年度易字第三六三七號判處有期徒刑
    二年確定；又於八十九年八月十一日，因竊盜案件，經臺灣
    南投地方法院以八十九年度易字第一七九號判處有期徒刑二
    年四月確定，上開二罪刑經入監接續執行後，於九十二年十
    二月十一日假釋付保護管束，前開保護管束已於九十三年六
    月二十三日屆滿未經撤銷而視為執行完畢，有臺灣彰化地方
    法院檢察署刑案資料查註紀錄表、臺灣高等法院被告全國前
    案紀錄表各一份在卷可考，其於五年以內再犯本件有期徒刑
    以上之罪，為累犯，應依刑法第四十七條之規定加重其刑。
    爰審酌被告之犯罪動機、目的係為圖一己之私利、手段、對
    被害人許東樺所生之損害、所竊得財物之價值雖非鉅、且犯
    罪後亦坦承犯行；然考其素行非佳，前已有上開構成累犯之
    竊盜前案紀錄，且於本案犯罪前之最近一次，甫於九十四年
    一月三日，因竊盜案件經本院彰化簡易庭以九十三年度彰簡
    字第九三一號判處有期徒刑四月，得易科罰金確定，竟均仍
    不知警惕，於上開本院彰化簡易庭九十三年度彰簡字第九三
    一號一案判決確定後未久，即行再犯本案等一切情狀，量處
    如主文所示之刑，並諭知易科罰金之折算標準，以示懲儆。
三、至：（一）臺灣南投地方法院檢察署九十四年度偵字第三九
    七九號移送併辦意旨略以：被告意圖為自己不法之所有，並
    基於概括犯意，先於九十四年十一月八日下午四時三十分許
    ，在南投縣草屯鎮○○里○○○街十號前，竊取被害人丁○
    ○所有之車牌號碼ＮＶＹ─三０三號機車一部，又於同月九
    日下午五時許，在南投縣草屯加老里芬草路二六０號前，竊
    取被害人乙○○所使用車牌號碼ＬＫＤ─一九０號機車一輛
    ，得手均供其使用，因認被告另涉有刑法第三百二十條第一
    項之普通竊盜罪嫌。（二）又臺灣南投地方法院檢察署九十
    四年度偵字第四一０七號移送併辦意旨略以：被告於九十四
    年十一月十六日下午九時許，在南投縣草屯鎮○○里○○路
    二八之一號前，以自備之鑰匙竊取被害人甲○○所有之車牌
    號碼ＨＤ八─六一九號重型機車，得手後作為自己之交通工
    具使用，嗣被告於同年月二十二日下午七時五十分許，在南
    投縣草屯鎮○○里○○路七四七巷口，騎乘前開竊得之重機
    車為警攔檢查獲，警方並因而查悉上情，因認被告涉有刑法
    第三百二十條第一項之普通竊盜罪嫌。（三）再臺灣南投地
    方法院檢察署九十四年度偵字第四三二四號移送併辦意旨略
    以：被告於九十四年十一月十六日中午十二時四分許，夥同
    林志聰（由檢察官另行偵辦中），在南投縣草屯鎮○○里○
    ○路一０二之十六號前，見被害人陳福順所有之車牌號碼Ｔ
    ＦＱ─五九五號輕機車鑰匙未拔下，竟基於竊盜之為自己不
    法所有意圖之概括犯意：(1)先與林志聰共同基於為犯意之聯
    絡，由被告以逕自發動機車騎走之方式竊取該機車，林志聰
    則在一旁把風之方式，竊得上開機車供作交通工具使用。(2)
    被告另基於承前之概括犯意，於九十四年十一月十六日下午
    三時許，在南投縣草屯鎮○○路○段七九八號前，以不詳之
    方法竊取被害人丙○○所有之車牌號碼ＩＮＫ─八九０號重
    型機車一部，得手後亦將該機車作為自己之交通工具使用，
    因認被告涉有刑法第三百二十條第一項之普通竊盜罪嫌。（
    四）另臺灣臺中地方法院檢察署九十四年度偵字第二０七九
    六號移送併辦意旨略以：被告與劉云潭、廖金聰（前開二人
    均由檢察官另行偵查處理）共同基於意圖為自己不法所有之
    犯意聯絡，於九十四年十二月二十五日上午十時許，由被告
    駕駛劉云潭使用之車牌號碼Ｒ五─三五七九號箱型車，搭載
    劉云潭、廖金聰至臺中縣霧峰鄉○○路一三六巷五三號及同
    巷五三弄一號、五三弄三號等處，由劉云潭、廖金聰在車內
    把風，被告則持劉云潭所有，足以對人之生命、身體產生威
    脅而可供為兇器之尖嘴鉗子一支，下車剪斷臺灣電力股份有
    限公司（以下簡稱臺灣電力公司）委託電力用戶莊國慶保管
    之電錶封印鎖，並將之丟棄於上址路旁，而接續竊取台灣電
    力公司委託電力用戶莊國慶保管而架設在上址之白鐵電表箱
    蓋六片，得手後，欲將其變現供為己用。嗣於同日上午十一
    時二十分許，行經臺中縣霧峰鄉○○路與中投北上便道口時
    ，因被告違規行駛單行道，遭警攔檢而查悉上情，並扣得劉
    云潭所有供前揭犯罪所用之尖嘴鉗子一支，因認被告涉有刑
    法第一百三十八條之罪嫌及同法第三百二十一條第一項第三
    款、第四款之加重竊盜罪嫌。惟查：質之被告固均坦認有上
    開移送併辦部分之竊盜等犯行，然被告於九十四年二月二十
    二日竊取被害人許東樺所有之鐵製工具一批後，於九十四年
    四月九日即因竊盜案件入監執行，迄同年八月九日始執行完
    畢而釋放一節，有臺灣高等法院在監在押全國紀錄表一份在
    卷可稽。而前開移送併案部分被告所涉之竊盜等犯行，均為
    被告於上開竊盜案件於九十四年八月九日執行完畢釋放後所
    犯，且被告於本院審理時堅稱：伊於九十四年二月二十四日
    竊取被害人許東樺所有之鐵製工具一批後，並沒有想到要再
    竊盜；伊於九十四年十一月八日下午四時三十分許，在南投
    縣草屯鎮○○里○○○街十號前，係見被害人丁○○所有之
    車牌號碼ＮＶＹ─三０三號機車一部停放該處，且未上鎖，
    乃臨時起意再行竊取該機車供以代步之用等語，衡以被告竊
    取被害人許東樺之鐵製工具一批之犯罪時間（即九十四年二
    月二十二日），距離前揭移送併辦部分之竊盜等犯行（係自
    九十四年十一月八日起至同年十二月十五日止），已逾八個
    月之久，且期間曾因竊盜案件入監執行，堪認被告供述前揭
    移送併辦部分之竊盜等行為，與其本案竊取被害人許東樺之
    竊盜犯行，係屬另行起意之數罪關係等語，應與事實相符而
    為可信。從而，被告上開經檢察官移送併辦所涉之竊盜等罪
    嫌，與本案均難認有何連續犯或牽連犯之裁判上一罪關係而
    非起訴效力所及，本院無從併辦，應分別退回臺灣南投地方
    法院檢察署檢察官及臺灣臺中地方法院檢察署檢察官為妥適
    之處理，附予敘明。
據上論斷，應依刑事訴訟法第四百五十二條、第二百七十三條之
一第一項、第二百九十九條第一項前段，刑法第三百二十條第一
項、第四十七條、第四十一條第一項前段，罰金罰鍰提高標準條
例第一條前段、第二條，判決如主文。
本案經檢察官高如應到庭執行職務
中    華    民    國  九十五  年    一    月  二十六  日
                  刑事第二庭    法  官  李雅俐
以上正本證明與原本無異。
如不服本判決，應於判決送達後十日內，向本院提出上訴狀（須
附繕本）。
中    華    民    國  九十五  年    一    月  二十六  日
                                書記官  陳秀娟
附錄論罪科刑法條：
刑法第三百二十條第一項：
意圖為自己或第三人不法之所有，而竊取他人之動產者，為竊盜
罪，處五年以下有期徒刑、拘役或五百元以下罰金。


司法院資訊處製作；財團法人民間司法改革基金會備份。
